臺灣苗栗地方法院民事小額判決
111年度苗勞小字第1號
原      告  譚國陵  

被      告  譚銀貴  

上列當事人間請求請求給付職業災害補償事件，本院於民國111
年3月30日言詞辯論終結，判決如下：
    主  文
被告應給付原告新臺幣45,000元。
訴訟費用新臺幣1,000元由被告負擔。
本判決得假執行。但被告如以新臺幣45,000元為原告預供擔保，
得免為假執行。
　　事實及理由
一、原告起訴主張略以：原告受僱於被告，經被告派在恆誼化工
    股份有限公司（下稱恆誼公司）工作，而於民國110年4月3
    日中午下班回家吃午飯後，於同日12時30分許前往恆誼公司
    上班時，騎乘機車在尖山大橋不慎摔倒，受有左側肩胛峰鎖
    骨間關節脫臼、左側後胸壁及左下背擦挫傷、雙側手肘擦挫
    傷等傷害，係上班途中受傷，屬職業災害，依勞動基準法（
    下稱勞基法）第59條第1款規定向雇主即被告請求必需之醫
    療費用45,000元。並聲明：被告應給付原告45,000元。
二、被告答辯略以：原告是跌倒隔天，領班張福燕才跟我說的，
    原告先是說中午回去時，騎機車撞到別人跌倒，其後到法院
    又說是自摔，也沒有報警，說不定是被他人所打造成的傷勢
    。我的其他工人也有上班途中受傷之情形，住院1天我才補
    償1,000元，是只願給付原告6,000元等語置辯。並聲明：原
    告之訴駁回。
三、得心證之理由：
（一）原告主張其受僱於被告，並於110年4月3日12時30分許，
      在上班途中發生車禍等情，業據其提出為恭醫療財團法人
      為恭紀念醫院（下稱為恭醫院）診斷證明書為證（見苗勞
      小專調卷，下稱調解卷、第19頁）。又經本院函詢為恭醫
      院，原告係於110年4月3日12時57分至該醫院急診，所受
      傷勢為左肩肩峰鎖骨關節脫臼、身體多處擦傷等，並於護
      理記錄記載：檢傷主述：剛騎機車跌倒身體多處擦挫傷，
      左肩痛．．．，有為恭醫院函送之急診病歷、護理記錄在卷
      可稽（見調解卷第79至95頁）。又上開就診時間扣除原告
      自行到醫院之時間，亦符合中午回家吃飯後，返回工作場
      所之時間，堪認原告前開主張，應可採信。
（二）被告雖以原告未報警，可能係遭人毆打成傷等語置辯。惟
      由被告到為恭醫院急診所診斷之傷勢觀之，與騎乘機車跌
      倒可能受到之傷勢相符，且護理紀錄已記載：「剛騎機車
      跌倒身體多處擦挫傷，左肩痛」，已如前述。是原告於到
      為恭醫院就診時，並不會預期有本件訴訟，當不致於對醫
      護人員為虛偽之陳述，則原告於騎乘機車自摔後，縱未報
      警處理，亦無礙於其係騎乘機車自摔之情事。況被告並未
      提出任何證據以實其說，應屬臆測之詞，足認被告前開所
      辯，並無可採。
（三）按所謂職業災害，不以勞工於執行業務時所生災害為限，
      亦應包括勞工準備提出勞務之際所受災害。是故上班途中
      遭遇車禍而傷亡，應可視為職業災害。行政院勞工委員會
      依勞工保險條例第34條第2項規定訂定之勞工保險被保險
      人因執行職務而致傷病審查準則第4條即明定：「被保險
      人上下班，於適當時間，以適當交通方法，從日常居、住
      處所往返就業場所之應經途中發生事故而致之傷害，視為
      職業傷害」。上訴人抗辯上班途中發生車禍非職業災害云
      云，無足採取(最高法院81年度台上字第2985號判決意旨
      參照)。本件原告係在上班途中車禍受有上開傷勢，已如
      前述。又原告領有普通重型機車駕駛執照，業經本院於調
      解時勘驗屬實（見調解卷第113頁）。且有交通部公路總
      局新竹區監理所苗栗監理站111年1月25日竹監苗站字第11
      10022881號函在卷可稽(見本院卷第27頁)。原告有適當之
      普通重型機車駕駛，應無疑異，是原告所受之上開傷勢，
      應視為職業傷害。
（四）再按勞工因遭遇職業災害而致死亡、失能、傷害或疾病時
      ，雇主應予補償：勞工受傷或罹患職業病時，雇主應補償
      其必需之醫療費用，勞基法第59條第1款前段定有明文。
      此為強制規定，雇主不得低於勞基法第59條規定應負之責
      任，是原告因本件職業災害而受有上開傷勢，自得依前開
      規定請求被告補償其醫療費用。又原告因上開職業災害受
      傷至為恭醫院就診，計支出醫療費用之自付額已逾45,000
      元，有為恭醫院醫療費用收據在卷可憑（見調解卷第21至
      29頁）。是原告僅請求被告給付45,000元，未逾其支出之
      醫療費用，應予准許。
四、從而，原告依勞基法第59條第1款前段規定，請求被告給付4
    5,000元，為有理由，應予准許。爰判決如主文第1項所示。
五、本件原告勝訴部分係屬就勞工之給付請求，而為僱主敗訴之
    判決，依勞動事件法第44條第1項、第2項規定，本院應依職
    權宣告假執行，並同時宣告被告供擔保後得免為假執行，而
    酌定相當之擔保金額。
六、本件事證已臻明確，兩造其餘攻擊防禦方法及所提出之各項
    證據資料，核與判決結果不生影響，爰不逐一論列，併此敘
    明。
據上論結，原告之訴為有理由，爰依民事訴訟法第78條前段、勞
動事件法第44條第1項、第2項，判決如主文。
中　　華　　民　　國　　111 　年　　4 　　月　　13　　日
                    勞動法庭  法　官　陳秋錦
以上正本係照原本作成。
如不服本判決，應於判決送達後20日內，以判決違背法令為理由
，向本院提出上訴狀並表明上訴理由，及須按他造當事人之人數
附繕本。如委任律師提起上訴者，應一併繳納上訴審裁判費。
上訴理由應表明：
  一、原判決所違背之法令及其具體內容，
  二、依訴訟資料可認為原判決有違背法令之具體事實。
如未表明上訴理由者，應於上訴後20日內向本院提出上訴理由。
當事人如對本件訴訟內容有所疑義，得聲請閱卷。
                              書記官　張智揚
中　　華　　民　　國　　111 　年　　4 　　月　　13　　日